臺灣臺北地方法院交通事件裁定　　　　　　　　　　九十三年度交聲字第五七三號
　　異議人即
　　受處分人　甲○○
右列受處分人因違反道路交通管理處罰條例案件，對於臺北市交通事件裁決所九十三
年六月二十一日所為之處分（原處分案號：北市裁三字第裁二二│00000000
0號），聲明異議，本院裁定如左：
    主  文
異議駁回。
    理  由
一、按領有牌照之汽車，其出廠年份，自用小客車未滿三年者免予定期檢驗，三年以
    上未滿六年者，每年至少檢驗一次，六年以上者，每年至少檢驗二次，汽車所有
    人應於指定日期前後一個月內持行車執照、新領牌照登記書向公路監理機關申請
    檢驗，道路交通安全規則第四十四條第一項定有明文，又汽車不依限期參加定期
    檢驗者，處汽車所有人新臺幣（以下同）九百元以上一千八百元以下罰鍰，逾期
    一個月以上者並吊扣其牌照，至檢驗合格後發還，逾期六個月以上者，註銷其牌
    照，道路交通管理處罰條例第十七條第一項亦定有明文。
二、本件異議人即受處分人甲○○所有之車號ＤＮ－一○一七號自用小客車，為八十
    八年間出廠，應於九十三年二月一日前後一個月內參加定期檢驗，未依限期參加
    該次定期檢驗，經臺北市監理處以異議人有違反前揭道路交通管理處罰條例第十
    七條第一項規定之行為掣單舉發，並要求異議人至監理單位辦理檢驗。
三、異議人來狀否認其所有前開車號自用小客車有何原處分機關所指違規行為，辯稱
    ：法令更改使其無法記得檢驗日期云云。惟查：本件受處分人所有之車號ＤＮ－
    一○一七號自用小客車，為八十八年間出廠，應於九十三年二月一日前後一個月
    內參加定期檢驗，未依限期參加該次定期檢驗，有臺北市監理處九十三年五月三
    十一日北市監一字第○九三六一六八五八○○號函一紙，附卷可憑；本院審理範
    圍應係受處分人所有前述車號汽車有無依前開交通安全規則規定參加定期檢驗及
    原處分機關以受處分人之所有該部車號汽車未參加定期檢驗，而為前開裁罰有無
    不法或不當而已，受處分人既未提出積極證據，以資證明本件舉發、裁罰內容有
    何虛偽、錯誤情形，其所舉之異議理由，尚難認為可採，本件事證明確，受處分
    人之違規行為堪以認定。
四、綜上所述，受處分人所有之前開車號自用小客車確有未參加定期檢驗之違規行為
    ，從而原處分機關乃依前揭道路交通管理處罰條例第十七條第一項及違反道路交
    通管理事件統一裁罰基準及處理細則第四十四條第一項之規定逕行裁處受處分人
    異議人罰鍰九百元，核無違誤，本件受處分人之異議為無理由，自應將其異議駁
    回。
五、據上論斷，應依道路交通案件處理辦法第十九條，裁定如主文。
中　　　華　　　民　　　國　　　九十三　　　年　　十一　　月　　八　　日
                                    臺灣臺北地方法院交通法庭
                                        法　官　曾正龍
右正本證明與原本無異。
如不服本裁定，應於送達後五日內，向本院提出抗告狀。
                                        書記官  彭自青
中　　　華　　　民　　　國　　　九十三　　　年　　十一　　月　　八　　日
